臺灣高雄地方法院民事裁定
111年度消債清字第118號
聲  請  人  黃錦菊  
0000000000000000

0000000000000000

0000000000000000

0000000000000000

代  理  人  李承書律師
上列當事人因消費者債務清理事件聲請清算，本院裁定如下：
    主  文
聲請人黃錦菊自中華民國一一一年十月十九日下午四時起開始清
算程序。
命司法事務官進行本件清算程序。
    理  由
一、聲請意旨略以：伊有不能清償債務情事，前依消費者債務清
    理條例（下稱消債條例）規定，向本院聲請調解債務清償方
    案，惟調解不成立。伊又未經法院裁定開始更生程序或許可
    和解或宣告破產，爰聲請清算等語。
二、按債務人不能清償債務或有不能清償之虞者，得依本條例所
    定更生或清算程序，清理其債務；債務人於法院裁定開始更
    生程序或許可和解或宣告破產前，得向法院聲請清算；法院
    開始清算程序之裁定，應載明其年、月、日、時，並即時發
    生效力；法院開始更生或清算程序後，得命司法事務官進行
    更生或清算程序，必要時得選任律師、會計師或其他適當之
    自然人或法人1人為監督人或管理人，消債條例第3條、第80
    條前段、第83條第1項、第16條第1項分別定有明文。
三、經查：
  ㈠聲請人前於民國111年5月9日提出債權人清冊，向本院聲請調
    解債務清償方案，經本院111年度司消債調字第198號受理，
    於111年6月8日調解不成立，聲請人於同日以言詞聲請清算
    等情，業經本院依職權調取上開調解卷宗核閱無訛。
  ㈡聲請人於108年度至110年度均無申報所得，名下無財產；又
    聲請人自陳無業，教會姊妹「林領」每月資助2,000元，前
    於103年12月1日領取勞保老年給付89,404元，109年1月迄今
    每月領取國民年金老年年金2,476元。另原每月領取租金補
    助3,200元，自111年1月29日起調為每月領取3,600元。又10
    9年4月起每月領取中低收入老年補助7,759元，110年1月至2
    月調為每月領取3,879元。110年3月改為領取身障補助6,251
    元，110年4月至111年4月每月領取身障補助5,065元，111年
    6月23日再領取補助18,212元（據聲請人於收入切結書載明
    是領取2個月的老年補助11,518元加計身障補助未領2,694元
    ），現每月領取中低收入老年補助7,759元，成年子女未給
    付扶養費等情，有108年至110年綜合所得稅各類所得資料清
    單及財產歸屬資料清單【本院111年度司消債調字第198號卷
    （下稱調卷）第6至7頁背面】、財產及收入狀況說明書【本
    院111年度消債清字第118號卷（下稱本案卷）第61頁】、債
    權人清冊（本案卷第25頁）、戶籍謄本（本案卷第38頁）、
    勞工保險被保險人投保資料表（調卷第12頁）、個人商業保
    險查詢結果表（本案卷第27頁）、財團法人金融聯合徵信中
    心前置協商專用債權人清冊（調卷第8至11頁）、信用報告
    （本案卷第21至24頁）、社會補助查詢表（本案卷第13至17
    頁）、租金補助查詢表（本案卷第12頁）、勞動部勞工保險
    局函（本案卷第18至19頁）、存簿（本案卷第28至34頁）、
    收入切結書（本案卷第42至43頁）、老年職保被保險人投保
    資料表（調卷第13頁）、聲請人陳報狀（本案卷第41頁）等
    附卷可參。依聲請人上述工作、收入情形，認以聲請人目前
    每月領取之國民年金老年年金、租金補助、中低收入老年補
    助，加計林領每月資助，共計15,835元（計算式：2,476＋3,
    600＋7,759＋2,000＝15,835），核算其現在償債能力之基礎，
    堪認妥適。
  ㈢關於聲請人個人日常必要支出部分，聲請人主張每月支出12,
    400元（包含每月分擔之房屋租金4,100元）乙情，並提出租
    賃契約（本案卷第35至36頁）為證。按債務人必要生活費用
    ，以最近1年衛生福利部或直轄市政府所公告當地區每人每
    月最低生活費1.2倍定之，清債條例第64條之2第1項定有明
    文。本院參酌衛福部社會司所公告111年度高雄市最低生活
    費為14,419元，1.2倍即17,303元，聲請人主張每月必要支
    出約12,400元，尚屬合理，應予採計。
  ㈣綜上所述，聲請人每月收入約15,835元，扣除必要生活費12,
    400元後，尚餘3,435元。而聲請人目前負債總額為3,139,20
    7元（調卷第21至26頁、第33至37頁，包括：中國信託銀行
    、元誠第二基金資產管理股份有限公司、富邦資產管理股份
    有限公司、良京實業股份有限公司），以上開餘額按月攤還
    結果，至少約須76年（計算式：3,139,207÷3,435÷12＝76）
    始能清償完畢，堪認聲請人確有不能清償債務之情事。從而
    ，聲請人向本院聲請清算，應予准許，並命司法事務官進行
    本件清算程序。
四、依消債條例第11條第1 項、第83條第1 項、第16條第1 項，
    裁定如主文。
中　　華　　民　　國　　111 　年　　10　　月　　19　　日
              　　民事庭　　　法　官　陳美芳
以上正本係照原本作成。
本裁定不得抗告。
中　　華　　民　　國　　111 　年　　10　　月　　19　　日
  　                        　書記官　胡美儀